Inventaris van het archief van het Nederlandse Gezantschap in Pruisen, 1814-1890
Nationaal Archief, Den Haag
- Ingekomen en minuten van uitgaande brieven betreffende de verhouding van Kerk en Staat in Pruisen., 1872-1882; 281; 1 pak
- Ingekomen en minuten van uitgaande brieven betreffende maatregelen tot bescherming van de openbare gezondheid., 1873-1887; 282; 1 omslag
- Ingekomen en minuten van uitgaande brieven betreffende veeziekten in Nederland en Pruisen., 1875-1887; 283; 1 pak
- Ingekomen en minuten van uitgaande brieven betreffende landbouw en boswezen in Pruisen., 1875-1878; 284; 1 omslag
- Ingekomen en minuten van uitgaande brieven betreffende de bescherming van nuttige vogels en uitroeiing van schadelijke insecten., 1873-1883; 285; 1 omslag
- Ingekomen en minuten van uitgaande brieven betreffende toetreding van Hamburg en Bremen tot het Duitse Tolverbond., 1879-1883; 286; 1 omslag
- Ingekomen en minuten van uitgaande brieven betreffende handel, nijverheid en scheepvaart in Pruisen., 287-288; 2 pakken
  - 1874-1880, 287
  - 1880-1887, 288
- Ingekomen en minuten van uitgaande brieven betreffende de invloed van de Engelse Merchant Shipping acts d.d. 1873 en 1876 op de Duitse scheepvaart., 1875-1876 en 1880; 289; 1 omslag
- Ingekomen en minuten van uitgaande brieven betreffende de Nederlandse koloniën., 1883-1887; 290; 1 omslag
- Ingekomen en minuten van uitgaande brieven betreffende de koloniale politiek van Duitsland., 1879-1887; 291; 1 pak
- Ingekomen en minuten van uitgaande brieven betreffende tentoonstellingen gehouden in Nederland en Pruisen., 1874-1883; 292; 1 pak
- Ingekomen en minuten van uitgaande brieven betreffende consulaire jaarverslagen en rapporten., 1876-1879; 293; 1 pak
  Zie ook de nrs. 220-226.
- Ingekomen en minuten van uitgaande brieven betreffende de nationaliteit van allerlei personen in Nederland en Duitsland., 1894-1895; 294; 1 pak
- Ingekomen berichten van het Nederlandse Departement van Buitenlandse Zaken betreffende veeziekten in Nederland., 1893-1897; 295; 1 pak
- Stukken betreffende de behandeling van verzoekschriften van militie- en landweerplichtigen woonachtig in Duitsland., 1908; 296-297; 2 pakken
  Alfabetisch geordend op achternaam
  - Alberda t/m Oyevaer, 296
  - Packbier t/m Zijlstra, 297